【裁判字號】    99,聲,28
【裁判日期】    990928
【裁判案由】    停止執行
【裁判全文】
臺灣花蓮地方法院民事裁定                99年度聲字第28號
聲  請  人  乙○○
相  對  人  甲○○
上列當事人間聲請停止停止執行事件，本院裁定如下：
    主  文
聲請人供擔保新臺幣壹拾捌萬陸仟零肆拾捌元後，本院99年度司
執字第11161號執行事件之強制執行程序，於本院99年度花簡字
第193號確認本票債權不存在事件判決確定前應暫予停止。
    理  由
一、按強制執行程序開始後，除法律另有規定外，不停止執行。
    有回復原狀之聲請，或提起再審或異議之訴，或對於和解為
    繼續審判之請求，或提起宣告調解無效之訴、撤銷調解之訴
    ，或對於許可強制執行之裁定提起抗告時，法院因必要情形
    或依聲請定相當並確實之擔保，得為停止強制執行之裁定，
    強制執行法第18條定有明文。又發票人主張本票係偽造、變
    造者，於前條裁定送達後20日內，得對執票人向為裁定之法
    院提起確認之訴。發票人證明已依前項規定提起訴訟時，執
    行法院應停止強制執行。但得依執票人聲請，許其提供相當
    擔保，繼續強制執行，亦得依發票人聲請，許其提供相當擔
    保，停止強制執行。發票人主張本票債權不存在而提起確認
    之訴不合於第一項之規定者，法院依發票人聲請，得許其提
    供相當並確實之擔保，停止強制執行，非訟事件法第195 條
    亦有明文。
二、本件聲請意旨略以：其經向本院提起確認本票債權不存在之
    訴為理由，聲請裁定供擔保停止本院99年度司執字第11161
    號執行事件之強制執行等語。
三、經本院調取該執行卷宗及確認本票債權不存在之民事訴訟卷
    （99年度花簡字第193 號）審究後，認為本件以供擔保停止
    執行為宜。而就強制執行法第18條第2 項所稱之擔保係備供
    債權人因停止執行所受損害之賠償，其數額應依標的物停止
    執行後，債權人未能即時受償或利用該標的物所受損害額，
    或其因另供擔保強制執行所受之損害額定之（最高法院87年
    台抗字第529 號判決意旨參照）。經查本件聲請人依簡易程
    序確認本票債權不存在，已於民國99年9 月17日獲第一審勝
    訴判決，其程序至二審定讞，所需期間推定為2 年本件相對
    人因停止執行可能遭受之損害，為自停止執行時起至本案訴
    訟即確認本票債權不存在之訴訴訟終結止之利息損失，是本
    院審酌相對人在上開強制執行程序中主張之債權本金為1,55
    0,400 元，按法定週年利率6%計算，則相對人因停止執行可
    能遭受之利息損失應為186,048元【計算式：1,550,4006%
    2＝186,048】，爰酌定如主文第1 項所示之相當擔保金額
    。
四、依強制執行法第18條第2 項、非訟事件法第195 條第3 項，
    裁定如主文。
中    華    民    國    99    年    9     月    28    日
                        臺灣花蓮地方法院民事庭
                                法  官  沈培錚
以上正本係照原本作成。
如不服本裁定，應於裁定送達後10日內向本院提出抗告狀（應抄
附繕本），並繳納抗告費新臺幣壹仟元。
中    華    民    國    99    年    9     月    29    日
                                書記官  胡旭玫

司法院資訊處製作；財團法人民間司法改革基金會備份。
